【裁判字號】    95,秩抗,6
【裁判日期】    951218
【裁判案由】    違反社會秩序維護法
【裁判全文】
臺灣宜蘭地方法院普通庭裁定           95年度秩抗字第6號
抗  告  人
即被移送人  丙○○
上列抗告人因違反社會秩序維護法案件，不服本院宜蘭簡易庭95
年度宜秩字第62號，中華民國95年8月3日第一審裁定（移送書案
號：宜蘭縣警察局宜蘭分局95年7月24日警蘭偵字第0950002902
號），提起抗告，本院管轄第二審之普通庭裁定如下：
    主  文
抗告駁回。
    事實及理由
一、丙○○於民國95年7月10日晚間11時12分許，在宜蘭縣宜蘭
    市河濱公園，意圖鬥毆，與陳健榮、陳儀風、陳健朝、黃偉
    佳、林俊成、林俊全、林家豪、張健雄、林紫杰、邱立順、
    陳廷和、張志偉、郭志偉、林華偉、張志峰、林華格、黃昭
    明、施厚亨、賴銘乾、呂文山、游錦鍾、黃哲寧、乙○○、
    游志凱、林志勇、林承諺、張志豪等人，分持木棍合計22支
    而聚眾。
二、本件抗告人丙○○違反社會秩序維護法第87條第3款規定之
    事實，業經宜蘭縣警察局宜蘭分局員警當場查獲，復有扣案
    之木棍22支足資佐證。
三、抗告意旨略以：抗告人當日是受乙○○之邀約到醫院看人，
    隨後跟隨乙○○到宜蘭縣員山鄉員山公園，嗣被人叫上車載
    到宜蘭縣宜蘭市河濱公園，抗告人完全不知悉到該處要做何
    事，卻為警帶回警察局，其並無意圖鬥毆而聚眾云云。
四、惟查：
（一）本件查獲之員警甲○○於本院調查時證稱：伊當日係經由
      勤務中心通報，在宜蘭縣宜蘭市河濱公園有人滋事，遂於
      95年7月10日晚間11時12分許到達現場，現場有十幾部自
      小客車及數十部機車集結，伊到現場該數十部機車立刻聞
      風駛離，伊則攔下留在現場約10部之自小客車，盤查時發
      現地上有木棍，遂逐一檢查車內，也有發現木棍，就將現
      場嫌疑人帶回警局等語。又查，前開事件同時為警查獲之
      嫌疑人中，證人黃偉佳、林俊成、林俊全、張健雄、林紫
      杰、邱立順、陳廷和、張志偉、郭志偉、林華偉、張志峰
      、施厚亨、呂文山、游錦鍾、黃哲寧、林志勇、林承諺、
      張志豪、游志凱均於警詢中陳稱：係因友人遭毆才會前往
      河濱公園聚集等語。另證人林俊全、林家豪、張健雄、林
      紫杰、邱立順、郭志偉、林華偉、林華格、賴銘乾、游志
      凱、施厚亨並均於警詢中陳稱確有攜帶木棍至河濱公園乙
      事，此有其等之警詢筆錄在卷可稽，足徵95年7月10日晚
      間11時12分許，在宜蘭縣宜蘭市河濱公園內，確有意圖鬥
      毆而聚眾之情事。
（二）抗告人雖辯稱：伊不知要到河濱公園做何事云云。惟證人
      乙○○於本院調查時證稱：伊係經由綽號「阿強」之男子
      聯絡得知員山那邊的人與「阿強」那邊的人吵架，「阿強
      」那邊有人被打，「阿強」要伊找人至宜蘭縣員山鄉員山
      公園集合。伊到達員山公園時，看到約2、30人，看到這
      麼多人就知道集結是要去河濱公園打架等語。核證人乙○
      ○為77年9月26日出生，而抗告人為77年12月1日出生，此
      有卷附乙○○、抗告人之基本年籍資料在卷可稽，其等年
      紀相仿，姑不論抗告人在員山公園、河濱公園時，有無任
      何人明確告知或指示其等將為鬥毆至河濱公園集結，證人
      乙○○在員山公園觀其情勢即已知悉係為鬥毆而集結，衡
      情抗告人亦應心知肚明。故抗告人上開毫不知情之辯解，
      不足採信。
五、綜上所述，本件前揭時、地有多名證人證述因友人遭毆而聚
    眾，又證人乙○○於本院調查時陳述其等聚眾確有鬥毆之意
    圖，抗告人隨同乙○○至員山公園，再與包括乙○○在內集
    結之群眾至河濱公園，依證人乙○○之證詞，抗告人辯稱毫
    無不知情云云，無可採信。此外，並有扣案之木棍22支為佐
    ，抗告人應確有違反社會秩序維護法第87條第3款規定，意
    圖鬥毆而聚眾之行為。本院第一審宜蘭簡易庭依移送機關之
    聲請，據以裁處抗告人10,000元罰鍰，認事用法並無不當，
    處罰尚屬妥適，抗告意旨指摘原裁定認定不當，並無理由，
    應予駁回。
據上論斷，應依社會秩序維護法第58條、第92條，刑事訴訟法第
412條，裁定如主文。
中    華    民    國    95    年    12    月    18    日
                  刑事普通庭審判長法  官    林惠玲
                                  法  官    劉家祥
                                  法  官    郭淑珍
以上正本證明與原本無異。
本裁定不得抗告。
                                  書記官    林秀麗
中    華    民    國    95    年    12    月    18    日


司法院資訊處製作；財團法人民間司法改革基金會備份。
